【裁判字號】    90,上易,1481
【裁判日期】    900919
【裁判案由】    竊盜
【裁判全文】
臺灣高等法院高雄分院刑事判決                    九十年度上易字第一四八一號
    上訴人  臺灣高雄地方法院檢察署檢察官
    被  告  丁○○
右上訴人因被告竊盜案件，不服臺灣高雄地方法院九十年度易字第一七八七號，中華
民國九十年六月四日第一審判決（起訴案號：臺灣高雄地方法院檢察署九十年度偵字
第二一一五號；併辦案號：同署九十年度偵字第一一四四號），提起上訴，本院判
決如左：
    主    文
原判決撤銷。
丁○○連續竊盜，累犯，處有期徒刑參月，如易科罰金，以參佰元折算壹日。
    事    實
一、丁○○有竊盜、違反槍砲彈藥刀械管制條例等前科。其於民國（下同）八十七年
    間所犯違反槍砲彈藥刀械管制條例罪，經臺灣高雄地方法院判處有期徒刑一年二
    月，於八十九年二月十九日假釋出獄，刑期應至八十九年五月十八日，未經撤銷
    假釋，視為執行完畢，猶不知悔悟。竟基於意圖為自己不法有之概括犯意，先於
    八十九年十二月六日凌晨三時許，在高雄縣六龜鄉六龜村育樂巷十七號住處，與
    其友人丙○○飲酒，見丙○○酒醉，睡於客廳未及察覺之際，竊取丙○○所有，
    放於身上之現金新台幣（下同）二萬九千元，得手後，予以花用，旋因丙○○酒
    醒發現，並於同日下午五時許，在高雄縣六龜鄉○○路東明旅社為丙○○尋得並
    報警查獲，始將尚未花完之九千元返還丙○○。又於九十年五月十日凌晨三時許
    ，行經高雄縣六龜鄉○○村○○街十八號前，見朱世忠所有（目前由乙○○使用
    ）之車號ＺＨＤ—一三八號輕型機車停放於該處且鑰匙未取下，認有機可趁，便
    自行發動引擎，騎乘該機車離去而竊取之，得手後，供己代步之用，旋為乙○○
    查悉，偕同柯文隆前往索討，嗣於同年月十一日凌晨五時許，將該機車鑰匙二把
    歸還，經報警查辦，於同年月十五日下午六時三十分許，始由其母潘力桂花代為
    返還上開機車。
二、案經高雄縣警察局六龜分局移送臺灣高雄地方法院檢察署檢察官偵查起訴及移送
    併案審理。
    理    由
一、被告丁○○經傳未到庭。惟查，右揭事實，業據被告丁○○於警訊時坦承不諱，
    ，核與被害人丙○○於警偵訊、原審審理時及被害人乙○○於警訊及偵查中指訴
    綦詳；竊取朱世忠所有而由乙○○使用之機車部分，並經證人即偕同被害人乙○○前往索討上開機車之柯文隆、被告之母潘力桂花證述在卷，且有高雄縣警察局
    車輛失竊證明單及贓物領據各乙紙在卷足憑，是被告之自白與事實相符，應堪採
    信。本件事證明確，被告之犯行均堪以認定。
二、核被告所為，係犯刑法第三百二十條第一項之普通竊盜罪。被告先後二次竊盜犯
    行，時間緊接，構成要件相同，顯係基於概括之犯意為之，為連續犯，依刑法第
    五十六條之規定論以一罪，並加重其刑。又被告前有如事實欄所載之犯罪科刑及
    執行情形，此有院被告全國前案紀錄表、臺灣高雄地方法院檢察署刑案資料查註
    記錄表在卷可稽，其受有期徒刑執行完畢後，五年內再犯本件有期徒刑以上之罪
    ，為累犯，應依刑法第四十七條之規定，遞加重其刑。又移送併辦部分，與起訴
    事實有連續犯裁判上一罪關係，為起訴效力所及，本院自得一併審理。
三、原審以被告罪證明確，予以論罪科刑，固非無見。惟查，檢察官移送併辦部分即
    被告前開竊取被害人乙○○所使用之機車犯行部分，與起訴事實有連續犯關係，
    係裁判上一罪，為起訴效力所及，自應一併審理，原審就此部分未及併案審理，
    自有未合，甲訴人上訴意旨執此而指摘原判決不當，為有理由，自應由本院將原
    判決撤銷改判。爰審酌被告之素行，犯罪之動機、手法，所竊取財物之價值及其
    犯罪後之態度等一切情狀，量處如主文第二項所示之刑。又刑法第四十一條有關
    易科罰金之規定，已於九十年一月十日經修正甲布，並於同年月十二日生效施行
    ，其得易科罰金之適用範圍，由原來犯最重本刑三年以下有期徒刑之罪，而受六
    個月以下有期徒刑或拘役之宣告，修正為最重本刑五年以下有期徒刑之罪，而受
    六個月以下有期徒刑或拘役之宣告，被告所犯上開連續竊盜行為橫跨新舊法，應
    逕行適用裁判時法，即現行刑法第四十一條第一項之規定，對其所宣告之徒刑，
    諭知易科罰金之折算標準。
四、被告經合法傳喚，無正當理由不到庭，爰不待其陳述逕行判決。
據上論斷，應依刑事訴訟法第三百六十九條第一項前段、第三百六十四條、第二百九
十九條第一項前段、第三百七十一條，刑法第五十六條、第三百二十條第一項、第四
十七條、第四十一條第一項，罰金罰鍰提高標準條例第一條前段、第二條，判決如主
文。
本案經檢察官林應華到庭執行職務。
中     華     民     國     九十    年        九        月     十九     日
                              臺灣高等法院高雄分院刑事第二庭
                                  審判長法官  曾永宗
                                        法官  謝肅珍
                                        法官  邱永貴
右正本證明與原本無異。
不得上訴。
                                      書記官  周能智
中    華    民    國      九十      年       九       月    二十一      日
附錄本判決論罪之法條：
刑法第三百二十一條第一項：
犯竊盜罪而有左列情形之一者，處六月以上五年以下有期徒刑：
一、於夜間侵入住宅或有人居住之建築物、船艦或隱匿其內而犯之者。
二、毀越門扇、牆垣或其他安全設備而犯之者。
三、攜帶兇器而犯之者。
四、結夥三人以上而犯之者。
五、乘火災、水災或其他災害之際而犯之者。
六、在車站或埠頭而犯之者。
                                                                        Ｆ


司法院資訊處製作；財團法人民間司法改革基金會備份。
